# 求助陈老师，安全生产费如果由甲方承担，乙方还需要计提吗

提问人：yharsenal 时间：2019-10-14 16:52:52
甲方在购买相关的安全帽、安全围栏、安全吊带之后，会在相应的工程结算款项里面扣除掉。这样的话，我们是否需要重复计提相应的安全生产费呢，如果计提了就没有实际列支的对象。

回答人：chenyiwei
可参考：《瑞华研究 2010 ～ 2016 汇编》之 “问题 6-1-4（建筑施工企业总分包单位安全生产费的相关会计处理）”。